【裁判字號】    98,台上,3583
【裁判日期】    980625
【裁判案由】    違反毒品危害防制條例等罪
【裁判全文】
最高法院刑事判決            九十八年度台上字第三五八三號
上  訴  人  甲○○
上列上訴人因違反毒品危害防制條例等罪案件，不服台灣高等法
院高雄分院中華民國九十八年四月九日第二審判決（九十八年度
上訴字第一八一號，起訴案號：台灣高雄地方法院檢察署九十六
年度偵字第二九六０六號），提起上訴，本院判決如下：
    主  文
上訴駁回。
    理  由
按刑事訴訟法第三百七十七條規定：上訴於第三審法院，非以判
決違背法令為理由，不得為之；是提起第三審上訴，應以原判決
違背法令為理由，係屬法定要件。如果上訴理由書狀並未依據卷
內訴訟資料具體指摘原判決不適用何種法則或如何適用不當，或
所指摘原判決違法情事，顯與法律規定得為第三審上訴理由之違
法情形不相適合時，均應認其上訴為違背法律上之程式，予以駁
回。本件原判決認定上訴人甲○○有其事實欄所載分別販賣第一
級毒品海洛因（三次）、第二級毒品甲基安非他命（四次）犯行
，因而撤銷第一審科刑之判決，改判仍論上訴人以販賣第一級毒
品共三罪，累犯，均適用刑法第五十九條酌減其刑後，各處有期
徒刑十五年六月；又販賣第二級毒品共四罪，累犯，各處有期徒
刑七年六月；復均為相關從刑之宣告；並就主刑部分定應執行之
刑為有期徒刑三十年。已詳敘憑證據及認定之理由，對於上訴人
所提出之辯解，何以不可採，亦在理由內詳予指駁，俱有卷存資
料可資覆按。上訴人上訴意旨略稱：原判決援引證人彭志光、徐
慶富、蕭富麟、蕭玉琴、鍾桂玲偵查中之證詞及卷附行動電話監
聽譯文，資為認定伊販賣第一、二級毒品罪行之依據，然就上開
供述及監聽譯文究係如何具有證據能力，未於理由加以論述，已
有理由不備之違誤。況上開證人於偵查中之供述，未經伊在場踐
行反對詰問程序，復無其他補強證據，原判決逕採為論斷之依據
，同有可議云云。
惟認事採證、證據之取捨及證據證明力之判斷，俱屬事實審法院
之職權，苟無違背證據法則，自不能指為違法。又未經被告詰問
之被告以外之人於偵查中向檢察官所為之陳述，除顯有不可信之
情況者外，依刑事訴訟法第一百五十九條之一第二項規定，係屬
有證據能力，僅為未經完足調查之證據。倘被告於審判中已經對
該證人當庭及先前之陳述進行詰問，即已賦予被告對該證人詰問
之機會，則該證人於偵查中之陳述即屬完足調查之證據，而得作
為判斷之依據。原判決採取彭志光、蕭富麟、蕭玉琴、鍾桂玲於
偵查中及徐慶富於警詢、偵查中不利上訴人之證詞，暨卷附與前
揭證詞相符之上訴人分別與彭志光、徐慶富、蕭富麟、鍾桂玲間
行動電話通訊監聽譯文等證據資料，認定上訴人有本件販賣第一
級毒品（三罪）、第二級毒品（四罪）罪行，已敘明彼五人偵查
中具結之證詞，並無顯不可信之情況而予採取，以及徐慶富警詢
供詞暨卷附通訊監察譯文如何具有證據能力之理由。再依卷內審
判筆錄之記載，第一審審理中，彭志光、徐慶富、蕭富麟、蕭玉
琴、鍾桂玲已經法院以證人身分行交互詰問程序，上開證人之證
詞既予上訴人及其辯護人詰問之機會，原判決認彼等偵查中之證
詞具證據能力，且就彼等證詞與卷附通訊監察譯文顯示內容相符
，為其補強證據，與案內卷證而為綜合判斷，自屬合法。要難謂
有理由欠備或採證違法情事。其餘上訴意旨，係就原審採證職權
之行使及原判決已說明事項，徒憑片面意見，再事爭執，均不能
認已具備第三審上訴之法定要件。應認其上訴違背法律上之程式
，予以駁回。
據上論結，應依刑事訴訟法第三百九十五條前段，判決如主文。
中    華    民    國  九十八  年    六    月  二十五  日
                      最高法院刑事第八庭
                          審判長法官  洪  文  章
                                法官  王  居  財
                                法官  郭  毓  洲
                                法官  黃  梅  月
                                法官  邱  同  印
      本件正本證明與原本無異
                                      書  記  官
中    華    民    國  九十八  年    六    月   三十   日
                                                      ｖ


司法院資訊處製作；財團法人民間司法改革基金會備份。
